臺灣高等法院臺中分院刑事裁定　　　　　　　　　　九十三年度交抗字第一八○號
　　抗　告　人
　　即受處分人　甲○○
右列抗告人因聲明異議案件，不服臺灣台中地方法院中華民國九十三年一月三十日所
為裁定（九十三年度交聲字第六五號）提起抗告，本院裁定如左：
    主  文
抗告駁回。
    理  由
一、按汽車駕駛人，爭道行駛有任意駛出邊線，或任意跨越兩條車道行駛者，處新台
    幣六百元以上一千八百元以下罰鍰，並記違規點數一點，道路交通管理處罰條例
    第四十五條第一項第十二款及第六十三條第一項第一款分別定有明文。
二、抗告意旨略以：一、車陣一詞，可知當時路口已停滿車輛，而該員警並非於道路
    中間值勤，而係處於人行道上，與抗告人之距離達二個車道，中間已停滿車輛，
    殊無從判斷抗告人已跨越雙黃線之可能，二、車陣中逆向一語，倘該員警目睹抗
    告人逆向，何以不依道路交通處罰條例第四十五條第一款舉發，足見該員對於所
    指摘之違規事實，非出於目睹之事實，又抗告人並無違規，原審僅憑分局書函一
    份，遽斷抗告人違規，而未能實際調查該書函與舉發事實矛盾之處，爰提起抗告
    ，並將原審裁定撤銷，更為適當之裁定云云。
三、按抗告人即即受處分人甲○○騎乘車號ＩＷＷ─１３７號重型機車於九十二年九
    月三十日七時五十七分許，行經台北市○○○路○段處，為台北市政府警察局士
    林分局員警當場攔停舉發「跨越雙黃線行駛」違規等情，有前揭舉發通知單一紙
    在卷可稽。雖異議人辯稱：因該路口依規定汽車僅能右轉、機車僅能左轉，且當
    時正值紅燈，故汽車駕駛人當時均順勢將車輛靠右停等，致機車駕駛人僅能靠車
    道左側行駛，其間或有部分機車駕駛人不慎逾越雙黃線，且從舉發員警站立位置
    之角度，絕無可能目睹異議人是否有跨線行駛，因該名員警已於該路口，以致想
    當然爾地以為異議人亦有跨越雙黃線行駛云云。惟依原舉發單位即台北市政府警
    察局士林分局北市警士分交字第０９２６４０３１００號函已敘明：車號ＩＷＷ
    ─１３７號重機車於車陣中逆向並跨越雙黃線違規行駛之事實，及抗告人本人亦
    不否認確有於前開時、地行經舉發地點，足見員警舉發其有跨越雙黃線行駛之行
    為，應屬實情，此外，復無任何證據足資證明值勤警員有捏造事實或違法取締之
    情事，原審因之以其違規事實明確，原處分機關據以援引上開規定，裁處罰鍰新
    臺幣六佰元整，並無不當，認本件異議為無理由，應予駁回，其認事用法均無不
    合，抗告人徒執前詞，提起抗告核屬無據，應予駁回。
據上論結，應依道路交通案件處理辦法第二十六條、刑事訴訟法第四百十二條，裁定
如主文。
中     華     民     國     九十三     年      三      月    二十六     日
                                   臺灣高等法院臺中分院刑事第七庭
                                         審判長法  官　林  榮　龍
                                               法　官  江  錫  麟
                                               法  官  謝  說  容
右正本證明與原本無異。
不得抗告。
                                               書記官　金  珍  華
中     華     民     國     九十三     年      三      月    二十九     日
                                                              　　　　　Ｆ
